臺灣澎湖地方法院刑事附帶民事判決　　　　　　　九十三年度簡附民上字第一０號
　　上　訴　人　甲○○
　　被　上訴人　乙○○
　　訴訟代理人　馬陳棠律師
右當事人間請求損害賠償事件，上訴人對於中華民國九十三年九月三日本院馬公簡易
庭九十三年度馬簡附民字第四號第一審判決提起上訴，本院判決如下：
    主    文
上訴駁回。
    事    實
甲、上訴人方面：
一、聲明：求為判決：
（一）廢棄原判決上訴人敗訴部分。
（二）右廢棄部分，請求駁回被上訴人在第一審之訴及假執行之聲請。
二、陳述：上訴人雖於民國九十三年三月三十日上午六時許，至被上訴人位於澎湖縣
    西嶼鄉赤馬村四十九之二號住處，但只是要抓魚，並未偷竊，鐵錐非其所有，其
    發現該處大門打開，門鎖壞掉，就馬上離去等語。
乙、被上訴人方面：
一、聲明：求為駁回上訴。
二、陳述：上訴人意圖為自己不法所有，於上開時、地，毀壞被上訴人住處之喇叭鎖
    ，入內竊取現金新台幣（下同）三萬六千元、金戒指一只，被上訴人計受損四萬
    九千元，原審判命上訴人依侵權行為法律關係賠償被上訴人四萬三千元，及自起
    訴狀繕本送達被告翌日起至清償日止，按週年利率百分之五計算之利息，並依職
    權宣告假執行，甚為妥適，上訴人提起上訴，並無理由。
    理      由
一、本件被上訴人起訴主張：上訴人於上開時、地，毀壞被上訴人住處門鎖，入內竊
    取三萬六千元、金戒指一只，被上訴人受有四萬九千元之損失，依侵權行為法律
    關係請求上訴人賠償上開金額及其法定遲延利息。上訴人則抗稱：並未竊盜，請
    求駁回被上訴人之訴。原審對於被上訴人之請求，判決上訴人應給付被上訴人四
    萬三千元，及自九十三年八月十三日起至清償日止，按週年利率百分之五計算之
    利息，且依職權為假執行之宣告，並駁回被上訴人其餘之訴及假執行之聲請。
二、按附帶民事訴訟之判決，應以刑事訴訟判決所認定之事實為據，刑事訴訟法第五
    百條前段定有明文。查本件被上訴人持鐵錐等物毀壞上訴人住處門鎖，入內偷竊
    三萬六千元，金戒指一只之犯罪事實，已據本院九十三年度簡上字第四二號刑事
    判決認定屬實，有該案卷證資料可稽。是以，本件民事求償部分，自應以此為判
    斷之基礎。
三、又按因故意或過失，不法侵害他人權利者，負損害賠償責任，民法第一百八十四
    條第一項前段定有明文。查被上訴人因受上訴人竊盜，受有前述之損害，被上訴
    人請求賠償，自屬有據。本院斟酌被上訴人遭竊現金三萬六千元、金戒指二錢重
    ，市價相當三千元，門鎖毀壞之損失相當四千元等情，認被上訴人所受損失計四
    萬三千元。
四、從而，被上訴人本於侵權行為之法律關係，請求上訴人給付四萬三千元及自起訴
    狀繕本送達被告翌日（即九十三年八月十三日）起清償日止，按週年利率百分之
    五計算之利息，為有理由，應予准許。原審判命上訴人如數給付上述金額，另依
    職權宣告假執行，並駁回被上訴人其餘之訴及假執行之聲請，經核並無不合。上
    訴意旨指摘原判決該部分不當，求予廢棄改判，為無理由，應予駁回。
五、據上論結：本件上訴為無理由，依刑事訴訟法第四百九十一條第九款，民事訴訟
    法第四百四十九條第一項，判決如主文。
中　　　華　　　民　　　國　　九十三　　年　　十二　　　月　　 十三　 　日
                            臺 灣 澎 湖 地 方 法 院 刑 事 庭
                                  審判長法官  管    安    露
                                        法官  陳    介    安
                                        法官  李    宛    玲
右正本證明與原本無異。
本件不得上訴。
中　　　華　　　民　　　國　　九十三　　年　　十二　　　月　　 十四　 　日
                                      書記官  莊    茹    茵
